【裁判字號】    92,再抗,1
【裁判日期】    920529
【裁判案由】    聲明異議
【裁判全文】
臺灣高等法院臺中分院民事裁定      九十二年度再抗字第一號
      再審聲請人  甲○○
      法定代理人  林彭郎
右當事人間因清償借款強制執行事件，對於中華民國九十二年四月三十日本院九十二
年度抗字第四九六號確定裁定聲請再審，本院裁定如左：
      主      文
再審之聲請駁回。
再審聲請訴訟費用由再審聲請人負擔。
      理      由
一、聲請意旨略以：臺灣彰化地方法院九十一年度執字第五一四六號強制執行事件中
    ，相對人聲請就伊所有座落彰化縣和美鎮○○段二四三六號，面積三一七七平方
    公尺土地予以執行，於鑑價程序中，伊曾檢附毗鄰同段二四三九地號土地登記簿
    謄本乙份，證明該土地每坪就有新台幣（以下同）七萬九千五百八十八元。而聲
    請人之二四三六號土地面臨大馬路，且臨彰化客運車站邊，面寬七十九公尺，近
    彰化市，另依力霸房屋仲介公司估計，地號二四三六、二四三七、二四三九、二
    四三四等四筆土地，位置未臨大馬路即估價每坪七萬元，而聲請人之上開土地前
    後均有馬路，又係剛拓寬之大馬路，故原執行法院所定拍賣底價顯屬過低，聲請
    人聲明異議，竟遭駁回，向鈞院提起抗告，又被駁回確定，惟鈞院駁回之裁定適
    用法規顯有錯誤以及未斟酌有利於聲請人之證物，因依民事訴訟法第四百九十六
    條第一項第十三款與同法第四百九十七條之規定，聲請再審，求為將鈞院九十二
    年度抗字第四九六號確定裁定廢棄云云。
二、按適用法規顯有錯誤，得提起再審之訴，民事訴訟法第四百九十六條第一項第一
    款定有明文。又所謂適用法規顯有錯誤，應以確定判決違背法規或現存判例解釋
    者為限，若在學說上諸說併存尚無法規判解可據者，不得指為用法錯誤（最高法
    院五十七年台上字第一○九一號判例參照）。再依民事訴訟法第四百九十七條規
    定，依第四百六十六條不得上訴於第三審法院之事件，除前條規定外，其經第二
    審確定之判決，如就足生影響於判決之重要證物，漏未斟酌，得提起再審之訴。
    又強制執行法第八十條規定，拍賣不動產，執行法院應命鑑定人就該不動產估定
    價格，經核定後，為拍賣最低價額。執行法院核定之價格應如何認為相當，原屬
    於執行法院職權裁量之範圍，非當事人所可任意指摘。（最高法院八十八年度台
    上字第一三號裁定參照）。
三、本件再審原告稱本院九十二年抗字第四九六號確定裁定，漏未斟酌其曾於原確定
    裁定檢附毗鄰同段二四三九地號登記謄本與仲介公司對相鄰土地之估價合約書，
    且違反最高法院二十四年抗字第九一八號判例與前司法行政部六五函民字第六九
    九八號函示云云，惟查，執行法院就拍賣之不動產所核定之價格應如何認為相當
    ，原屬於執行法院職權裁量之範圍，非當事人所可任意指摘，故縱然原確定裁定
    未斟酌聲請人所提出之證物土地登記謄本及仲介公司之估價合約書，亦非民事訴
    訟法第四百九十七條之漏未斟酌。另相鄰土地之價格部分，原確定裁定業經審酌
    ，並載明不足採之理由（見上開確定裁定理由欄第三項），故再審聲請人主張原
    確定裁定就上開土地登記謄本與仲介公司估價合約書之重要證物漏未斟酌等語，
    並無足採。又聲請人主張原確定裁定違背最高法院判例部分，經查，最高法院並
    無此二十四年抗字第九一八號判例存在；再所謂司法行政部函示，依法對於法院
    並無拘束力；從而，聲請人執此等事實而聲請再審，並無所據，應予駁回。
四、據上論結，本件再審聲請為無理由，依民事訴訟法第五百零七條、第五百零二條
    第一項、第九十五條、第七十八條裁定如主文。
中      華      民      國    九十二    年      五      月    二十九    日
~B1民事第三庭審判長法  官  陳照德
~B2                法  官  陳成泉
~B3                法  官  曾謀貴
右為正本係照原本作成。
不得抗告。
~B                書記官  王瑩澤
中      華      民      國    九十二    年      五      月     三十     日
                                                                        Ｙ


司法院資訊處製作；財團法人民間司法改革基金會備份。
